Minutes et répertoires du notaire François LE JAY, 9 août 1746 - décembre 1755 (étude XXVIII)
Archives nationales
- Minutes de François LE JAY, 9 juillet 1746 - décembre 1755; MC/ET/XXVIII/299 - MC/ET/XXVIII/344
  - Minutes. 1748, janvier - mars, janvier - mars 1748; MC/ET/XXVIII/306
    - Contrat de mariage de Nicolas DAUNARD, compagnon menuisier, rue de Charenton avec Madeleine Clémence BILLION, 26 février 1748; MC/ET/XXVIII/306
    - Bail de logement rue de Charenton par Come SITEZ, charcutier à Joseph LABE, menuisier à Paris, qui y habite déjà avec Antoinette LEPAS, moyennant 1 loyer de 502 L., 26 février 1748; MC/ET/XXVIII/306
    - Delacour (Louis) maître tapissier; grande rue du fg. Saint Antoine § Inventaire, 1er mars 1748; MC/ET/XXVIII/306
      inventaire; Delacour, Louis
    - Fossoyeux (Romain) marchand tapissier à Paris § Inventaire après décès de la veuve de .., 1er mars 1748; MC/ET/XXVIII/306
      inventaire; Fossoyeux, Romain
    - Bail de maison, rue Montmartre, moyennant 1000 l. de loyer à Etienne Laplace, maître et marchand potier d'étain, paroisse Saint-Eustache., 3 mars 1748; MC/ET/XXVIII/306
      bail; Saint-Eustache (paroisse); Laplace, Etienne; potier; commerçant; potier
    - Inventaire après décès de Marie-Luce LE GRAND, femme de François FORTIN, maître tourneur à Paris, grande rue du Faubourg Saint-Antoine - prisée de la boutique par Jacques RIVIERE, rue Montmartre paroisse Saint-Eustache, et Antoine-Louis ROGER, grande rue du Fg.-S/t/-Antoine, maîtres tourneurs bois de frêne, d'orme, [illisible], acacia, merisier 33 chaises commencées 3 tours à tourner, outils 4.000 caracasses de cartouches 4 armoires de bois de noyer et de hêtre 5 buffets de bois de chêne 4 petites tablettes à levier fermand à clef 2 ' tables à écrire en noyer 3 chaises de commodité petite table de lit 7 tablettes à livres sans portes en arbre 1 table à cadre, ployante, parmi de drap vert 1 boite d'horloge en chêne 6 chaises à la capucine petite table en sapin 1 armoire de bois de noyer 4 commodes de ' ' et hêtre 30 tables à écrire en noyer et hêtre 2 tables à jouer demeurant 1 parmi du drap 1 métier à travailler en tapisserie avec ferrures 1 chaise de propreté garnie de sa cuvette de fayence 5 petits métiers à broder, en cerisier 84 fauteils jaspés et 2 dévidoires 150 chaises jaspées 12 fauteils satinés 110 chaises ' 8000 traverser de chaises 1400 pieds de devant de chaises, 13000 barres de chaises, 1000 manchettes de fauteuil 1 étable 6 fauteuils et 9 dessus de fauteuils 4 bureaux 8 fauteuils non empaillés 3 chaises 1 tour en hêtre + papiers., 14 mars 1748; MC/ET/XXVIII/306
    - Contrat de mariage de Pierre-François ROUSSEAU, fils de défunt Louis ROUSSEAU, marchand mercier et de Thérèse Saint-Georges avec Marie-Marguerite DUCHESNE, témoin du futur Julien MARTIN, peintre; de la future: Pierre MENAGEOT, maître menuisier, petit cousin, François TILLIARD, marchand de bois., 23 mars 1748; MC/ET/XXVIII/306
    - Inventaire après décès de Jacques GARNIER, maître peintre à Paris, à requête d'Antoine BOBEE, marchand tapissier, époux d'1 Garnier, de Jean-Baptiste Gabriel GARNIER maître peintre à Paris rue de Charenton, de Pierre BARON, maître menuisier, rue de Charenton et d'Antoinette GARNIER, veuve de Nicolas DUPRE, maître horloger à Paris, .., 28 mars 1748; MC/ET/XXVIII/306
    - Garnier (Jacques) maître peintre rue de Charenton § Inventaire après décès de .. (seize tant tableaux qu'... peintes sur deux consoles et émail .. X livres), 28 mars 1748; MC/ET/XXVIII/306
      inventaire; Garnier, Jacques
    - Louvet (Jean Baptiste) marchand tapissier grande rue du fg. Saint Antoine § Sous bail, 28 mars 1748; MC/ET/XXVIII/306
      bail; Louvet, Jean Baptiste
    - Sous bail de logement pour 6 ans et boutique pour 180 l. par Jean-Baptiste LOUVET, marchand tapissier à Nicolas VERTON, tourneur, rue de Charenton, 28 mars 1748; MC/ET/XXVIII/306
    - Bail de maison rue Traversière moyennant 480 l. par Jean-Baptiste HEBERT, écuyer, conseiller du roi, trésorier payeur des rentes de l'hôtel de ville, à Toussaint FROMAGEAU, maître menuisier marchand de bois, et Marie-Jeanne CAPET, rue Traversière, qu'ils occupent depuis longtemps, suivant bail passé devant Bernard 15 mai 1740, prorogé., 29 mars 1748; MC/ET/XXVIII/306
    - Brevet d'alloué, pour 8 ans, de Charles Fromentel, 13 ans, chez Alexis Loir, marchand orfèvre, quai des Orfèvres, paroisse Saint-Barthélemy., 31 mars 1748; MC/ET/XXVIII/306
      brevet notarié; contrat de travail; Orfèvres (quai des); Fromentel, Charles; Loir, Alexis; orfèvre
    - Marguerite INGRAND, épouse de André-Pierre BELIER, peintre à Paris, grande rue du faubourg Saint-Antoine, fait décharge à son beau frère Toussaint Etienne DEFRANCE maître tourneur à Paris de ses droits sur la succession de sa soeur Marie-Anne INGRAND, 31 mars 1748; MC/ET/XXVIII/306
    - Brevet d'alloué pour 5 ans de Louis NOEL chez Jean-Baptiste TIERSO, serrurier privilégié, rue de Charenton., 31 mars 1748; MC/ET/XXVIII/306
    - Tierso (Jean Baptiste) serrurier privilégié rue de Charenton § alloué, 31 mars 1748; MC/ET/XXVIII/306
      Tierso, Jean Baptiste
    - Bellier (André Pierre) peintre grande rue du fg. Saint Antoine § décharge, 31 mars 1748; MC/ET/XXVIII/306
      Bellier, André Pierre
  - Minutes. 1748, avril - juin, avril - juin 1748; MC/ET/XXVIII/307
    - Garnier (Jean-Baptiste Gabriel), maître peintre, rue de Charenton § Répudiation, 18 mars 1748; MC/ET/XXVIII/307
      Garnier, Jean-Baptiste Gabriel
    - Grandin (François) marchand tapissier rue Sainte Marguerite § Sous bail, 3 avril 1748; MC/ET/XXVIII/307
      bail; Grandin, François
    - Pierre-Philippe Scapre, marchand bijoutier, et Marie-Berthe Le Roy, son épouse, Pierre Scapre, marchand bijoutier, et Marie-Jeanne Massin son épouse, sont témoins au contrat de mariage de François Leguey, marchand épicier, et de Marie-Anne Penant., 7 avril 1748; MC/ET/XXVIII/307
      contrat de mariage; Scapre, Pierre-Philippe; Le Roy, Marie-Berthe; Scapre, Pierre; Massin, Marie-Jeanne; Leguey, François; Penant, Marie-Anne; commerçant; orfèvre; commerçant; commerçant
    - Vente de portions de maison rue Traversier au Faubourg Saint-Antoine par Pierre BONNEMAIN, marchand mercier rue Saint-Honoré, à son frère Jean-Louis BONNEMAIN, maître sculpteur, rue Traversière, moyennant 3200 l. + frais., 10 avril 1748; MC/ET/XXVIII/307
    - Christophe Bailly, potier d'étain, cousin du futur, est témoin au contrat de mariage Dambrecourt - Brasseux., 15 avril 1748; MC/ET/XXVIII/307
      contrat de mariage; Bailly, Christophe; Dambrecourt; Brasseux (née); potier
    - Transport de droits successifs mobiliers où intervient Louis Prudhomme, horloger, époux de Marguerite Vitry., 16 avril 1748; MC/ET/XXVIII/307
      transport de droits; partage; Prudhomme, Louis; Vitry, Marguerite; horloger
    - Transport de droits successifs mobiliers où intervient Louis Prudhomme, horloger, époux de Marguerite Vitry., 16 avril 1748; MC/ET/XXVIII/307
    - Inventaire après décès de Marie-Jeanne GARNIER épouse DUFOUR, chapelier à requête de leur fille qui a pour curateur son oncle maternel Jean-Baptiste-Gabriel GARNIER, peintre à Paris, 17 avril 1748; MC/ET/XXVIII/307
    - Procuration donnée par Pierre BAROLET, peintre à Paris rue Froidmanteau, paroisse Saint-Germain-l'Auxerrois, et sa soeur, à leur frère, pour régler la succession de leur père à Dijon., 19 avril 1748; MC/ET/XXVIII/307
    - Barolet (Pierre) peintre rue Froidmanteau § procuration, 19 avril 1748; MC/ET/XXVIII/307
      procuration; Barolet, Pierre
    - Désistement de bail, grande rue du Faubourg Saint-Ant. par André de SAINT-MAURICE, menuisier à Paris., 21 avril 1748; MC/ET/XXVIII/307
    - De Saint Maurice (André) menuisier grande rue du fg. Saint Antoine § désistement de bail, 21 avril 1748; MC/ET/XXVIII/307
      bail; De Saint Maurice, André
    - Inventaire après décès d'Antoine TROUVÉ, ferrandinier, rue de Montreuil, dont les enfants ont pour subrogé tuteur Jean-Baptiste GARNIER, maître peintre vernisseur, rue de Charenton, 22 avril 1748; MC/ET/XXVIII/307
    - Garnier (Jean-Baptiste Gabriel), maître peintre vernisseur, rue de Charenton, en qualité de tuteur § Inventaire, 22 avril 1748; MC/ET/XXVIII/307
      inventaire après décès; Garnier, Jean-Baptiste Gabriel
    - Titre nouvel constatant l'instance d'1 rente de 30 livres substitué au profit de feu Michel BENARD, sculpteur du roi, Jessee, Marie-Marguerite Benard, époux de sieur Claude Bruche, graveur du roi., 24 avril 1748; MC/ET/XXVIII/307
      titre nouvel
    - Dans un acte de notoriété, attestation de François GAVERELLE, menuisier, rue de Charonne .., 30 avril 1748; MC/ET/XXVIII/307
    - Bail de maison, rue Saint-Barthélemy, ci-devant dite rue de la Barillerie, devant l'Horloge du Palais, paroisse Saint-Jacques-de-la-Boucherie, moyennant loyer annuel de 1800 livres, par Marie-Claude-Thérèse Letonnellier, veuve de Messire Bernard Bernard, marquis de Thorcy, rue des Tournelles, à Edme-Pierre Balzac, marchand orfèvre du roi et Elisabeth-Philippine Penel., 4 mai 1748; MC/ET/XXVIII/307
      bail; Saint-Barthélemy (rue); Barillerie (rue de la); Tournelles (rue des); Letonnellier, Marie-Claude-Thérèse; Bernard, Bernard (marquis de Thorcy); Balzac, Edme-Pierre; Penel, Elisabeth-Philippine; orfèvre
    - Guillot (Nicolas) Marchand tapissier grande rue du fg. Saint Antoine § Inventaire après décès de .. (fauteuils de tapisserie, Chemises de tap, etc. tapisseries de Bergara), 4 mai 1748; MC/ET/XXVIII/307
      inventaire; Guillot, Nicolas
    - Bardau (Jean) marchand tapissier grande rue du fg. Saint Antoine § Inventaire après décès de .., 6 mai 1748; MC/ET/XXVIII/307
      inventaire; Bardau, Jean
    - Inventaire après décès d'Antoine MUZELLE, ébéniste, suite à son testament reçu par BOUTET le 19 mai 1745, en faveur de neveux - (étude CV) par d'atelier.;; 1 feu d'argenterie., 10 mai 1748; MC/ET/XXVIII/307
      inventaire; testament
    - Claude-Gerard CONTOUR, menuisier ami, est témoin au contrat de mariage de Martin GRANDIN et Marie GUILLOT., 11 mai 1748; MC/ET/XXVIII/307
    - Renonciation par sa soeur à la succession de Nicolas GUERIN, compagnon peintre à Paris., 14 mai 1748; MC/ET/XXVIII/307
    - Jacques-Thomas DROT ? peintre à Paris, émancipé par mariage est cité dans l'inventaire après décès de Thomas DROT, tisserand .. son père., 15 mai 1748; MC/ET/XXVIII/307
    - Bail de portion de maison rue de la Charenton moyennant 310 L. de loyer annuel à Jean-Denis ANGER, menuisier et Marguerite-Rose DULIN., 17 mai 1748; MC/ET/XXVIII/307
    - Nicolas HERISSEY, ébéniste, ami, est témoin au mariage de Mathus DOYEN et de Louise BACOUEL., 19 mai 1748; MC/ET/XXVIII/307
    - Transport d'argent par Georges-Valentin Porlier, maître potier d'étain, rue de Jouarre, paroisse Saint-Etienne-du-Mont,... et Etienne Dubois, maître potier d'étain, à Louise Ducy, sur une partie de rente due à feu Georges Ducy, orfèvre., 21 mai 1748; MC/ET/XXVIII/307
      Porlier, Georges-Valentin; Dubois, Etienne; Ducy, Louise; Ducy, Georges; potier; orfèvre
    - Bail de maison et boutiques, rue Traversière moyennant 1 loyer annuel de 380 L. à Jacques POTEAU, serrurier, par Jean-Baptiste-Gabriel GARNIER, maître peintre vernisseur, rue de Charenton, Pierre BARON, maître menuisier et Marie-Fr. Garnier, rue de Charenton Antoinette-Marjuaile GARNIER, veuve de Nicolas DUPRE, maître horloger Antoine BOBEE, marchand tapissier, épouse de Marie-Gabrielle GARNIER. Repudiation de legs universel de feu Jacques GARNIER, maître peintre à Paris, leur père, par les mêmes. 8, 18 et 26 mai 1748., 8 mai 1748 - 26 mai 1748; MC/ET/XXVIII/307
    - Garnier (Jean-Baptiste Gabriel), maître peintre vernisseur, rue de Charenton § Bail, 26 mai 1748; MC/ET/XXVIII/307
      bail; Garnier, Jean-Baptiste Gabriel
    - Dans l'inventaire après décès de Sébastien de Leus, garçon perruquier, intervient Jean-Baptiste JOSSET, maître fondeur à Paris, épouse de Marie-Nicole DESENS rue du Cherche-Midi, paroisse Saint-Sulpice., 28 mai 1748; MC/ET/XXVIII/307
    - Contrat de mariage de René DOIRAT, garçon ébéniste, fils mineur de feu Etienne DOIRAT, maître ébéniste et de Marguerite MORET avec Françoise CALLIET, en présence de Marguerite DOIRAT, veuve de Louis-Simon PAINSUM, marchand ébéniste soeur du futur épouse dit Calliet de 1000 L. Douaire de la future 500 L., 31 mai 1748; MC/ET/XXVIII/307
    - Inventaire après décès de Louis ROLLET menuisier, ordinaire du roi, grande rue du Faubourg S/t/-Antoine, à requête de Marie-Barbe MARCHEBOUR, sa femme, boutique prisée par Nicolas BATAILLE, menuisier à Paris, rue Saint-Nicolas, et Clement BERGEZ, maître menuisier à Paris, rue du Cimetière, paroisse Saint-Nicolas des Sh.: bois de chêne, sapin, bois de roge lambris, chambranle de cheminée élevée 1 armoire commencée, 2 établis; papiers... il est dû 6.6242 L. pour travaux faits et commandés par le sieur Mausard, architecte., 31 mai 1748; MC/ET/XXVIII/307
    - Contrat de mariage de Jean-Luc CAUTHION, ouvrier à la manufacture des glaces petite rue de Reuilly avec Marie-Anne MEUNIER fille de défunts Robert MEUNIER, ébéniste à Paris et Marguerite BELOÏEL, grande rue du Faubourg-S/t/-Antoine, témoins, Nicolas MEUNIER, ébéniste, oncle, Germain MEUNIER aussi ébéniste, oncle Marie-Jeanne BARA, sa femme, Edmé LANIE, serrurier, beau-frère., 3 juin 1748; MC/ET/XXVIII/307
    - Pierre JONQUOY maître fondeur et Marie Toulon, son témoin au contrat de mariage de Louis-François DELCOURT avec Denise-Thérèse LOPPIN., 5 juin 1748; MC/ET/XXVIII/307
    - Constitution de rente annuelle de 25 livres par Antoinette-Marguerite Garnier, veuve de Nicolas Dupré, maître horloger à Paris, rue de Charenton, à Antoine Bobee, marchand tapissier, grande rue du Faubourg Saint-Antoine, qui verse 500 l., 7 juin 1748; MC/ET/XXVIII/307
      constitution de rente; Charenton (rue de); Faubourg-Saint-Antoine (rue du); Garnier, Antoinette-Marguerite; Dupré (veuve); Dupré, Nicolas; Bobee, Antoine; horloger; commerçant; tapissier
    - Dupré (Nicolas) maître horloger rue de Charenton § Constitution de la veuve de .., 7 juin 1748; MC/ET/XXVIII/307
      constitution de rente; Dupré, Nicolas
    - Dornelle (Charles Antoine) maître lapidaire rue Saint-Germain-l'Auxerrois § Vente, 7 juin 1748; MC/ET/XXVIII/307
      acte de vente; Dornelle, Charles Antoine
    - Contrat de mariage de Guillaume SCHUVINGKENS menuisier ébéniste fils de Guillaume SCHUVINGKENS maître ébéniste à Paris et de Marie-Denise CHARPENTIER, grande rue du faubourg Saint-Antoine avec Françoise BISSON, fille d'1 voiturier par eau communauté de biens dot de 1650 L. Doaire de 800 L., 9 juin 1748; MC/ET/XXVIII/307
    - Sehuving Kens (Guillaume) maître ébéniste grande rue du fg. Saint Antoine § Mariage du fils de .., 9 juin 1748; MC/ET/XXVIII/307
      contrat de mariage; Sehuving Kens, Guillaume
    - Sehuving Kens (Guillaume) menuisier ébéniste grande rue du fg. Saint Antoine § Mariage de .., 9 juin 1748; MC/ET/XXVIII/307
    - A l'occasion de l'inventaire après décès de Marie-Claude GARDE, interviennent Marie-Anne LE TOURNEUR veuve de Claude PATIN, maître peintre, rue du Mouton, près la Grève, paroisse Saint-Jean en Crève Claude-Roland PATIN, maître peintre, rue du Mouton Pierre-Claude PATIN, maître peintre,. .., 10 juin 1748; MC/ET/XXVIII/307
    - Gervais (Jean Baptiste) marchand tapissier grande rue du fg. Saint Antoine § remboursement, 10 juin 1748; MC/ET/XXVIII/307
      Gervais, Jean Baptiste
    - Licitation - enchères et transaction par l'héritier DUVAL pour la vente d'1 maison, l'un des héritiers étant Mathias DUVAL, menuisier, grande rue du Faubourg-St-Antoine., 15 juin 1748; MC/ET/XXVIII/307
      accord
    - Duval (Mathurin) menuisier grande rue du fg. Saint Antoine § licitation et transaction les héritiers Duval, 15 juin 1748; MC/ET/XXVIII/307
      accord; Duval, Mathurin
    - Procuration donnée à Pierre Lerouvillois, orfèvre à Paris, cloître et paroisse Saint-Opportune., 17 juin 1748; MC/ET/XXVIII/307
      procuration; Sainte-Opportune (cloître); Lerouvillois, Pierre; orfèvre
    - Charpentier (Jean) Serrurier Grande rue du fg. Saint Antoine § bail à -, 20 juin 1748; MC/ET/XXVIII/307
      bail; Charpentier, Jean
    - Inventaire après décès de Marie Louise MURENNE femme de Louis-Simon BONNET, fondeur à Paris, Tour de Lamoignon et enclos de Palais, paroisse Saint-Barthélémy boutique expertisée par Marc-Joseph DESOUCHE, rue Jean-Pain Mollet, paroisse Saint-Merry, et Médard AUBRY, rue de la vieille monnaie paroisse Saint-Jacques-de-la-Boucherie, maîtres fondeurs outils, 3 soufflets de balances du cuivre., 21 juin 1748; MC/ET/XXVIII/307
    - Bonnet (Louis Simon) fondeur Cour de Lansignon Enclos du Palais § Inventaire après décès de la femme de .., 21 juin 1748; MC/ET/XXVIII/307
      inventaire; Bonnet, Louis Simon
    - Contrat de mariage de Louis-Simon BONNET, fondeur à Paris, cour de Lamoignon, enclos du Palais paroisse Saint-Barthélemy avec Gabrielle-Nicole GIRAULT, fille de Catherine-Suzanne BLOT, veuve de Jacques-René GIRAULT, maître fondeur, rue Saint-Louis, près le Palais, témoinier Pierre-Aymé JOUBERT marchand orfèvre et Geneviève DELAMARRE, son épouse., 23 juin 1748; MC/ET/XXVIII/307
    - Muriau (Nicolas Moïse) sculpteur à Lyon § procuration, 23 juin 1748; MC/ET/XXVIII/307
      procuration; Muriau, Nicolas Moïse
    - Bonnet (Louis Simon) fondeur Enclos du Palais § Mariage de .., 23 juin 1748; MC/ET/XXVIII/307
      contrat de mariage; Bonnet, Louis Simon
    - Procuration donnée par Nicolas Moyse MURIAU, maître sculpteur à Lyon et Anne Vacher, son épouse., 23 juin 1748; MC/ET/XXVIII/307
    - Contrat de mariage de Louis-François PARADIS fils de feu Jean-Baptiste PARADIS menuisier et de Charlotte GOUSSET avec Jeanne-Thérèse ALLIS - Témoins, Nicolas-Claude LARDIER, tourneur, beau frère à Paradis, et Sebastien DECAUX, maître fondeur, cousin., 25 juin 1748; MC/ET/XXVIII/307
    - Matis (Denis) maçon aux Carrières Saint-Denis § transport de rente, 26 juin 1748; MC/ET/XXVIII/307
      transport de droits; Matis, Denis
    - André PERINET, maître menuisier, cousin issu de germain de l'épouse, est témoin au contrat de mariage de Barthélemy Robert de La Noue, marchand tapissier, rue de la Tonnellerie avec Madeleine MARLIER., 29 juin 1748; MC/ET/XXVIII/307
    - Delanoue (Barthelemy Robert) marchand tapissier rue de la Tonnellerie § Mariage de .., 29 juin 1748; MC/ET/XXVIII/307
      contrat de mariage; Delanoue, Barthelemy Robert
  - Minutes. 1748, juillet - septembre, juillet - septembre 1748; MC/ET/XXVIII/308
    - Nicolas COMMUN, compagnon menuisier agit comme tuteur de la future, lors du contrat de mariage PITROU-CHERAMY., 6 juillet 1748; MC/ET/XXVIII/308
    - Acte de notoriété où intervient Louis-Joseph BAILLIEUX, maître tourneur à Paris, rue Saint-Antoine, paroisse Saint-Paul., 7 juillet 1748; MC/ET/XXVIII/308
    - Delepine (Nicolas François) fondeur en cuivre rue de Lappe § quittance en avancement d'hoirie, 7 juillet 1748; MC/ET/XXVIII/308
      quittance; Delepine, Nicolas François
    - Quittance de 900 livres en avancement par Nicolas-François DELEPINE fondeur en cuivre, rue de Lappe, et Jacques DELEPINE, ébéniste, rue des Tournelles, paroisse Saint-Paul envers Nicolas DELEPINE, maître jardinier et Jeanne DIOT, pour faciliter leur établissement et acheter le congé de Jacques Delepine du régiment à Touraine où il s'était engagé. Les parents avaient vendu le même jour pour 2000 l. des héritages en maison., 7 juillet 1748; MC/ET/XXVIII/308
    - Bail de hangard, moyennant un loyer annuel de 200 livres, par Nicolas Turtin, orfèvre, et Marie-Anne Armand., 10 juillet 1748; MC/ET/XXVIII/308
      bail; Turtin, Nicolas; Armand, Marie-Anne; orfèvre
    - Turpin (Nicolas), orfèvre, rue de Charonne § Bail, 10 juillet 1748; MC/ET/XXVIII/308
      bail; Turpin, Nicolas
    - Obligation et délégation par Nicolas SAVART, vinaigrier, rue de la Roquette, qui doit 97 livres à Jérôme DUBOIS, manufacturier de faïence à Paris, rue de la Roquette en une maison, dont il est principal locataire, et qui percevra cette somme sur le loyer dû à SAVART pour terrains loués à Denis COUTEUX, vigneron à Bagnolet., 16 juillet 1748; MC/ET/XXVIII/308
      obligation; Dubois, Jérôme; Savart, Nicolas; Couteux, Denis; chef d'entreprise; porcelainier; vinaigrier; viticulteur
    - Quittance par Remond LHERBET à rue du Harlay, paroisse Saint-Paul. .. sa mère Marie-Anne Baillif remariée à Etienne CHATELET, pour le versement de 600 livres en avancement d'hoirie., 16 juillet 1748; MC/ET/XXVIII/308
    - Acte de notoriété pour lequel attesté Louis GADRÉ, ébéniste, grande rue du Faubourg-S/t/-Antoine., 16 juillet 1748; MC/ET/XXVIII/308
    - Désistement de plainte moyennant versement de 225 livres par Michelle BEMELMAN, d'origine autrichienne, domestique chez le sieur Fournier, armurier, après l'avoir été chez Etienne IGOU, marchand ébéniste qui est enceinte des oeuvres de Nicolas HERICOURT, apprenti d'IGOU, Grande rue du Fg-S/t/-Antoine, et somme reglée par ce dernier, au nom d'Hericourt fils et de père marchand de jour à Nogent., 17 juillet 1748; MC/ET/XXVIII/308
    - Inventaire après décès de Marie de HA, femme de Pierre GARNIER, marchand de vin, en présence des enfants de Louis MACRET et de feu Jeanne de HA, soeur de la défunte, cordonnier en hameau Dessous les Quesne, paroisse d'AUDRICOURT près d'Auvrale: Pierre MACRET, ébéniste à Paris, Jacques MACRET, tourneur, nés en Normandie, et Geneviève M., tous 3 Grande rue du Faubourg-S/t/-Antoine., 18 juillet 1748; MC/ET/XXVIII/308
    - Marie DELIEN, veuve de Philippe LE BEAU, compagnon menuisier, rue de Basfroid, renonce à la communauté avec son défunt mari., 18 juillet 1748; MC/ET/XXVIII/308
    - Brevet d'alloué, de Pierre GARNIER, 14 ans pour 3 ans, fils de Pierre GARNIER, voiturier par terre, chez Pierre BOUDRY, menuisier machiniste, grande rue du Faubourg Saint-Antoine., 23 juillet 1748; MC/ET/XXVIII/308
    - Compte et obligation par Charles LE FEBVRE, menuisier en chaises de cannes et Marie-Anne LERAUT de payer 217 £. 10 r. pour loyer en retard, à Pierre-Claude TURCOT, menuisier à Paris, rue de Charenton., 24 juillet 1748; MC/ET/XXVIII/308
    - Hurtel (Jean Baptiste) serrurier rue de Charenton § Mariage de .., 24 juillet 1748; MC/ET/XXVIII/308
      contrat de mariage; Hurtel, Jean Baptiste
    - Bancelin (Pierre) Serrurier à Charenton § Mariage de la fille de -, 24 juillet 1748; MC/ET/XXVIII/308
      contrat de mariage; Bancelin, Pierre
    - Contrat de mariage de Nicolas BOUTRY, vernisseur, grande rue du faubourg S/t/-Antoine, veuf, qui a traité des droits de ses héritiers par acte passé devant Cornet 28 déc. 1745, avec Marie-Marguerite DAUMER témoin: Eugène-François MAGNY, maître peintre, René-Gabriel DE SOCHES, maître peintre et Jean PINTE, idem, tous amis., 25 juillet 1748; MC/ET/XXVIII/308
    - Turcot (Claude), maître menuisier, rue Saint-Nicolas § Mariage de la fille de .., 25 juillet 1748; MC/ET/XXVIII/308
      contrat de mariage; Turcot, Claude
    - Contrat de mariage de Jean BOURBON, sieur de long, rue Traversier, avec Anne TURCOT, fille de Claude TURCOT, maître menuisier, rue Saint-Nicolas et de Marie ANNESAN - témoins ses frères et soeur de l'épouse, Pierre TURCOT, menuisier, Pierre-Claude TURCOT, menuisier., 25 juillet 1748; MC/ET/XXVIII/308
    - Mainlevée d'opposition s/ Jean-François GISQUAY, marbrier., 26 juillet 1748; MC/ET/XXVIII/308
    - Bail de terrain, moyennant 100 l. par Charles-Michel COCHOIS maître et marchand ébéniste, rue des petits carreaux paroisse Saint-Eustache, 28 juillet 1748; MC/ET/XXVIII/308
    - Contrat de mariage de Jacques DIOT, jardinier, fils de Mathieu DIOT, maître jardinier avec Charlotte CORIOT, témoins: Georges CRETTE, menuisier, oncle, Jacques DENISOT, maître ébéniste, forain., 28 juillet 1748; MC/ET/XXVIII/308
    - Bonnemain (Jean Louis) maître Sculpteur rue Traversier § Constitution, 2 août 1748; MC/ET/XXVIII/308
      constitution de rente; Bonnemain, Jean Louis